EHPAD
========================================================

- Echec ouverture fichier XML de open data des établissement médico-sociaux: fichier trop volumineux
- extraction des données à partir de la BD Finess *finess.sante.gouv.fr/finess/jsp/actionRechercheSimple.do*
- critères de recherche: 
  - Localisation = ALSACE
  - Domaine: Hébergement personnes âgées [4420]
  - Statut Juridique: Tous
  - Type: Etablissement
  - Etat: Ouvert
  - Catégorie: Toutes
Le fichier est renommé en *ehpad_alsace.csv* et sauvegardé dans *f<-"~/Documents/NRBCE/PBE Alsace/Evac_EHPAD/ehpad_alsace.csv"*
- La terntative de lecture échoue à cause des caractères accentuées des nom de colonnes: *erreur dans make.names(col.names, unique = TRUE) :  chaîne de charactères multioctets incorrecte 5* => suppression via gedit de tous les caractères accentués (é, è, â).
- après correction la lecture fonctionne:

f<-"data/ehpad_alsace.csv"
d<-read.table(f,header=TRUE,sep=";",as.is=TRUE)

save(d,file="ehpad_alsace.rda")
```{r}

load("data/ehpad_alsace.Rda")
names(d)
```
codes:
- 200 maison de retraite
- 207 accueil de jour
- 202 logement foyer

clientèle:
- 700 Personnes Agées (Sans Autre Indication)
- 701 Personnes Agées Autonomes
- 711 Personnes Agées dépendantes

Disciplines:
- Soins médico sociaux aux personnes âgées
  - 177 Section Cure Médicale (dont)
  - 354 Restaurant pour Personnes Âgées
  - 355 Activité des Centres de Jour pour Personnes Âgées
- Hébergement personnes âgées
  - 657 Accueil temporaire pour Personnes Âgées
  - 659 Hébergement en résidence pour personnes âgées
  - 924 Accueil en Maison de Retraite
  - 925 Hébergement Logement-Foyer Personnes Âgées Seules F1
  - 926 Hébergement Logement-Foyer Personnes Âgées Couple F2
  - 927 Hébergement Logement-Foyer Personnes Âgées F1 Bis
  - 938 Hébergement en Hospice
  - 961 Pôles d'activité et de soins adaptés
  - 962 Unités d'hébergement renforcées
  - 963 Plateforme d'accompagnement et de répit des aidants (PFR)


```{r}
summary(as.factor(d$Code.categorie))
```
On isole les rubriques pertinentes, correspondant au code 200, maison de retraite:
```{r}
epad<-d[d$Code.categorie==200,c(1,4,8,9,13,25,28,31,34,37,40,43,46,49,52,55,58)]
nrow(epad)
```
Pour chaque ligne on forme la somme des capacités, et on ajoute la colonne à *epad*
```{r}
ct<-epad[,seq(7,17,2)]
sct<-rowSums(ct,na.rm=T)
summary(sct)
epad<-cbind(epad,sct)
hist(sct,xlab="Capacité totale",main="Capacité des Ehpad en Alsace",ylab="Nombre d'établissements",sub="(Données du répertoire FINESS au 1/08/2013)",col="lavender")
legend(200,100,legend="capacité moyenne: 73",bty="n",cex=1)
print("EHPAD ayant plus de 150 places d'hébergement")
epad[epad$sct > 140,c(1,2,4,18)]
```
Différences entre le 67 (br) et le 68 (hr):
```{r}
pop.67.2010.municipale<-1095905
pop.68.2010.municipale<-749782

br<-epad[substr(epad$Numero.FINESS,1,2)=="67",]
hr<-epad[substr(epad$Numero.FINESS,1,2)=="68",]
nrow(br)
sum(br$sct)
summary(br$sct)
sum(br$sct)*100000/pop.67.2010.municipale

nrow(hr)
sum(hr$sct)
summary(hr$sct)
sum(hr$sct)*100000/pop.68.2010.municipale

```
En Résumé
=========
On trouve en Alsace 221 EHPAD (Répertoire FINESS 2013), 137 dans le BR et 87 dans le HR

parametre  |  Bas-Rhin  | Haut-Rhin  
-----------|------------|----------  
nombre  |  137  |  87  
places  |  9366  |  6795  
pour 10^5 h  |  854  |  906  
cap.min  |  4  |  5  |  
cap.max | 200 | 350  
mediane | 64 | 70    
moyenne | 73 | 78  

Etablissements ayant 150 places ou plus: 

   |  FINESS           |            Raison.sociale  |   Libelle.routage | Places
------|----------------|-----------------|--------------|----------
 73    |  670787894  |   MR EMMA\xdcS | KOENIGSHOFFEN-EHPAD  STRASBOURG CEDEX 2 | 151
 108     670793736 MR HOPITAL LOCAL DE MOLSHEIM - EHPAD            MOLSHEIM  
 115     670794395                 MR NEUENBERG - EHPAD           INGWILLER  
 116     670794478             CHDB BISCHWILLER - EHPAD   BISCHWILLER CEDEX  
 118     670794635           M.R. AMRESO-BETHEL - EHPAD      OBERHAUSBERGEN  
 180     680003019              MR DU CDRS COLMAR EHPAD        COLMAR CEDEX  
 205     680004793    CENTRE POUR PERSONNES AGEES EHPAD        COLMAR CEDEX  
 253     680011384                  MR DE RIXHEIM EHPAD       RIXHEIM CEDEX  
 255     680011400            MR 'LES MAGNOLIAS'  EHPAD            SIERENTZ  
 257     680011426    MR HIVA STE MARIE AUX MINES EHPAD STE MARIE AUX MINES  
 262     680012481                  M R DE L'ARC  EHPAD            MULHOUSE  
 
   
151  
164
144
200
190
350
252
168
167
141
165

Recommandations
===============
- caractristiques des EHPAD en Alsace
- quelle répartition des GIR ?
- les PA davraient pouvoir être redirigées en priorité sur d'autres EHPAD car n y trouve les locaux, le matériel et les personnels aptes à les recevoir
- tout EHPAD devrait avoir un plan accueil massif qui prévoit notemment le nombre de résidents qu'elle pourrait accueillir dans une situation exptionnelle.
- le plan d'évacuation doit prendre en compte le personnel
- les établissements devraient être encouragés à développer des conventions d'assistance mutuelle
- exercices d'évacuation limiée pour habituer les résidents à adopter ls bons comportements en cas d'évacuation
- labelliser les résidents en fonction de l'aide qu'ils recquirent en cas 'évacuation ccode de couleur)
- évacuer avec les prothèses
- les pancartes sont plus visibles que les bracelets. Elle comprte un code de couleur, un n° identification avec code barre, nom, prénom, contacts, n° de chambre, photo numérique récente
- recenser les transporteurd de fauteuils roulants
- regroupement par bus = 1 étage. Permet une mise a l'abri immédiate
- chaque établissement dispose d'une ist des EHPAD les plus proches
- proximité de toilettes pour handicapés
- protection de l'intimité

KPMG a le plaisir de vous présenter les résultats de l’
observatoire 2012 sur les EHPAD.
===============================
ref: http://www.kpmg.com/FR/fr/IssuesAndInsights/ArticlesPublications/Documents/Observatoire-des-EPHAD-2012.pdf

Les personnes âgées de 60 ans ou plus, représentent aujourd’hui plus de 14,5 millions de personnes, soit 23 % de
la
population totale. Selon les dernières projections de l’INSEE, elles seront plus de 17 millions en 2020 et 23 millions
en 2050 (soit 29 % à 35 % de la population totale). La prise en charge des personnes âgées dépendantes est et sera
au
cœur des enjeux sociétaux des prochaines décennies.
Dans un contexte économique contraint, les professionnels en charge de ce secteur doivent, aujourd’hui plus que
jamais, conjuguer qualité de la prise en charge des résidents et efficience budgétaire.
Le cabinet KPMG qui accompagne, depuis de nombreuses années, les acteurs de l’Economie Sociale et Solidaire
(6 300 organismes clients) et notamment ceux œuvrant pour l’accompagnement social de la personne, mesure
au
quotidien l’importance des défis que le secteur doit relever.
Afin de contribuer aux réflexions sur les évolutions et enjeux qui modifient la prise en charge des personnes
dépendantes, les professionnels du réseau « Economie Sociale et Solidaire » de KPMG élaborent chaque année
un observatoire des établissements d’hébergement pour personnes âgées dépendantes (EHPAD).
L’objectif de l’observatoire EHPAD 2012 est de restituer et d’analyser les principaux ratios économiques et
financiers caractéristiques de la gestion de ces structures : taux d’occupation, coût par résident, coût moyen
du personnel par fonction, coût des locaux, coût de la restauration, etc.
Cette étude est destinée aux gestionnaires d’établissements, aux autorités de tarification et à toute autre
personne physique ou morale intéressée par la gestion des EHPAD.
L’observatoire EHPAD 2012 a été conçu à partir de données portant sur l’exercice 2010, auprès de
169 établissements* publics et Privés Non Lucratifs (PNL). Les EHPAD PNL regroupent les formes
juridiques d’organismes gestionnaires suivantes : associations, fondations, mutuelles et congrégation

résultats
---------
- panel: 20% public et 80% PNL
- capacité médiane 68(41-353) et 69(15-400)
- capacité moyenne: 96 et 76
- Le niveau moyen de dépendance des résidents d’un EHPAD est
traditionnellement mesuré par la notion de Gir Moyen Pondéré (GMP).
Plus le GMP est élevé, plus les résidents sont dépendants.
La moyenne des GMP des établissements de l’échantillon se situe à 620
3 classes moins de 600, de 600 à 700, plus de 700
- Le niveau de dépendance des résidents en EHPAD PNL du panel a augmenté
de 2008 à 2010, la médiane passant de 607 à 623.
En 2010, les EHPAD publics de l’échantillon ont un niveau de dépendance
affiché supérieur à celui des EHPAD PNL, avec une médiane de 667 contre
623 pour les EHPAD PNL.
- Taux d’occupation 97 %  
Modalités de calcul : Nombre de journées hébergement facturées/ Nombre de journées théoriques
Les taux d’occupation varient peu d’un établissement à un autre.

- Taux de présence des résidents 98 %
:
Modalités de calcul : Nombre de journées dépendance /
Nombre de journées hébergement (réalisées)
```{r}
0.97*0.98
```

L’ absentéisme des résidents est globalement très faible, il varie à la marge
en fonction du niveau de GMP de la structure
