EHPAD
========================================================

- Echec ouverture fichier XML de open data des établissement médico-sociaux: fichier trop volumineux
- extraction des données à partir de la BD Finess *finess.sante.gouv.fr/finess/jsp/actionRechercheSimple.do*
- critères de recherche: 
  - Localisation = ALSACE
  - Domaine: Hébergement personnes âgées [4420]
  - Statut Juridique: Tous
  - Type: Etablissement
  - Etat: Ouvert
  - Catégorie: Toutes
Le fichier est renommé en *ehpad_alsace.csv* et sauvegardé dans *f<-"~/Documents/NRBCE/PBE Alsace/Evac_EHPAD/ehpad_alsace.csv"*
- La terntative de lecture échoue à cause des caractères accentuées des nom de colonnes: *erreur dans make.names(col.names, unique = TRUE) :  chaîne de charactères multioctets incorrecte 5* => suppression via gedit de tous les caractères accentués (é, è, â).
- après correction la lecture fonctionne:

f<-"~/Documents/NRBCE/PBE Alsace/Evac_EHPAD/ehpad_alsace.csv"
d<-read.table(f,header=TRUE,sep=";",as.is=TRUE)

save(d,file="ehpad_alsace.rda")
```{r}
f<-"~/Documents/NRBCE/PBE Alsace/Evac_EHPAD"
setwd(f)
load("ehpad_alsace.Rda")
names(d)
```
codes:
- 200 maison de retraite
- 207 accueil de jour
- 202 logement foyer

clientèle:
- 700 Personnes Agées (Sans Autre Indication)
- 701 Personnes Agées Autonomes
- 711 Personnes Agées dépendantes

Disciplines:
- Soins médico sociaux aux personnes âgées
  - 177 Section Cure Médicale (dont)
  - 354 Restaurant pour Personnes Âgées
  - 355 Activité des Centres de Jour pour Personnes Âgées
- Hébergement personnes âgées
  - 657 Accueil temporaire pour Personnes Âgées
  - 659 Hébergement en résidence pour personnes âgées
  - 924 Accueil en Maison de Retraite
  - 925 Hébergement Logement-Foyer Personnes Âgées Seules F1
  - 926 Hébergement Logement-Foyer Personnes Âgées Couple F2
  - 927 Hébergement Logement-Foyer Personnes Âgées F1 Bis
  - 938 Hébergement en Hospice
  - 961 Pôles d'activité et de soins adaptés
  - 962 Unités d'hébergement renforcées
  - 963 Plateforme d'accompagnement et de répit des aidants (PFR)


```{r}
summary(as.factor(d$Code.categorie))
```
On isole les rubriques pertinentes, correspondant au code 200, maison de retraite:
```{r}
epad<-d[d$Code.categorie==200,c(1,4,8,9,13,25,28,31,34,37,40,43,46,49,52,55,58)]
nrow(epad)
```
Pour chaque ligne on forme la somme des capacités, et on ajoute la colonne à *epad*
```{r}
ct<-epad[,seq(7,17,2)]
sct<-rowSums(ct,na.rm=T)
summary(sct)
epad<-cbind(epad,sct)
hist(sct,xlab="Capacité totale",main="Capacité des Ehpad en Alsace",ylab="Nombre d'établissements",sub="(Données du répertoire FINESS au 1/08/2013)",col="lavender")
legend(200,100,legend="capacité moyenne: 73",bty="n",cex=1)
print("EHPAD ayant plus de 150 places d'hébergement")
epad[epad$sct > 140,c(1,2,4,18)]
```
Différences entre le 67 (br) et le 68 (hr):
```{r}
pop.67.2010.municipale<-1095905
pop.68.2010.municipale<-749782

br<-epad[substr(epad$Numero.FINESS,1,2)=="67",]
hr<-epad[substr(epad$Numero.FINESS,1,2)=="68",]
nrow(br)
sum(br$sct)
summary(br$sct)
sum(br$sct)*100000/pop.67.2010.municipale

nrow(hr)
sum(hr$sct)
summary(hr$sct)
sum(hr$sct)*100000/pop.68.2010.municipale

```
En Résumé
=========
On trouve en Alsace 221 EHPAD (Répertoire FINESS 2013), 137 dans le BR et 87 dans le HR
parametre  |  Bas-Rhin  | Haut-Rhin  
-----------|------------|----------  
nombre  |  137  |  87  
places  |  9366  |  6795  
pour 10^5 h  |  854  |  906  
cap.min  |  4  |  5  |  
cap.max | 200 | 350  
mediane | 64 | 70    
moyenne | 73 | 78  

Etablissements ayant 150 places ou plus:
     Numero.FINESS                       Raison.sociale     Libelle.routage
 73      670787894     MR EMMA\xdcS KOENIGSHOFFEN-EHPAD  STRASBOURG CEDEX 2
 108     670793736 MR HOPITAL LOCAL DE MOLSHEIM - EHPAD            MOLSHEIM
 115     670794395                 MR NEUENBERG - EHPAD           INGWILLER
 116     670794478             CHDB BISCHWILLER - EHPAD   BISCHWILLER CEDEX
 118     670794635           M.R. AMRESO-BETHEL - EHPAD      OBERHAUSBERGEN
 180     680003019              MR DU CDRS COLMAR EHPAD        COLMAR CEDEX
 205     680004793    CENTRE POUR PERSONNES AGEES EHPAD        COLMAR CEDEX
 253     680011384                  MR DE RIXHEIM EHPAD       RIXHEIM CEDEX
 255     680011400            MR 'LES MAGNOLIAS'  EHPAD            SIERENTZ
 257     680011426    MR HIVA STE MARIE AUX MINES EHPAD STE MARIE AUX MINES
 262     680012481                  M R DE L'ARC  EHPAD            MULHOUSE
 
 Places
151
164
144
200
190
350
252
168
167
141
165



